臺灣高等法院刑事裁定
110年度聲字第3251號
聲  請  人  臺灣高等檢察署檢察官
受  刑  人  李筱筠



上列聲請人因受刑人數罪併罰有二裁判以上，聲請定其應執行之
刑（聲請案號：臺灣高等檢察署110年度執聲字第1436號），本
院裁定如下：
    主  文
李筱筠犯如附表所示各罪所處之刑，應執行有期徒刑貳年陸月。
    理  由
一、聲請意旨略以：受刑人李筱筠因違反毒品危害防制條例等數
    罪，先後經判決確定如附表，應依刑法第53條及第51條第5
    款、第50條第1項第1款、第2項之規定，定其應執行之刑，
    爰依刑事訴訟法第477條第1項之規定聲請定應執行之刑等語
    。
二、按數罪併罰有二裁判以上者，應依刑法第51條之規定定其應
    執行之刑。又宣告多數有期徒刑者，於各刑中之最長期以上
    ，各刑合併之刑期以下，定其刑期，刑法第53條、第51條第
    5款亦有明文。又法律上屬於自由裁量之事項，有其外部性
    界限及內部性界限，並非概無拘束。依據法律之具體規定，
    法院應在其範圍選擇為適當之裁判者，為外部性界限；而法
    院為裁判時，應考量法律之目的，及法律秩序之理念所在者
    ，為內部性界限。法院為裁判時，二者均不得有所踰越。在
    數罪併罰，有二裁判以上，定其應執行之刑時，固屬於法院
    自由裁量之事項，然仍應受前揭外部性界限及內部性界限之
    拘束（最高法院94年度台非字第233號判決意旨參照）。又
    數罪併罰中之一罪，依刑法規定得易科罰金，若因與不得易
    科之他罪併合處罰結果而不得易科罰金時，原可易科部分所
    處之刑，自亦無庸為易科折算標準之記載（司法院釋字第14
    4號解釋要旨參照）。
三、經查，受刑人因犯如附表所示之案件，先後經臺灣桃園地方
    法院及本院判處如附表所示之刑，均經確定在案，且本件聲
    請定應執行刑之犯罪事實最後判決法院為本院，有臺灣桃園
    地方法院107年度審原簡字第15、32號、107年度審原易字第
    190號、108年度原訴字第63號判決、本院110年度原上訴字
    第2號判決及本院被告前案紀錄表各1份在卷可稽。其中受刑
    人所犯附表編號1至4所示之罪宣告刑得易科罰金，附表編號
    5所示之罪宣告刑則不得易科罰金，合於刑法第50條第1項但
    書之情形，依刑法第50條第2項規定，須經受刑人請求檢察
    官聲請定其應執行之刑，始得依第51條規定定之。茲受刑人
    請求檢察官聲請就附表所示各罪合併定其應執行之刑，有臺
    灣桃園地方檢察署依民國102年1月23日修正之刑法第50條調
    查受刑人是否聲請定應執行刑調查表1份在卷足憑（見本院
    卷第9頁），檢察官據此聲請定其應執行之刑，本院審核認
    其聲請為正當。爰審酌本件內部性及外部性界限，受刑人所
    犯各罪之類型、態樣、侵害法益、情節及行為次數，兼衡刑
    罰經濟與公平、比例原則，對於受刑人所犯數罪為整體非難
    評價，並考量受刑人表示之意見（見本院卷第107頁）後，
    裁定其應執行刑如主文所示。
四、至受刑人所犯附表編號1至4所示之案件雖已執行完畢，有本
    院被告前案紀錄表1份在卷足憑，惟附表編號5所示之案件係
    於附表編號1所示之案件判決確定前所犯，合於數罪併罰要
    件，仍應就如附表所示之罪所處之刑，合併定應執行刑，至
    附表編號1至4所示案件已執行之刑期部分，則屬就所定應執
    行刑於執行時應為如何折抵之問題，併此敘明。
五、據上論斷，應依刑事訴訟法第477條第1項，刑法第50條第1
    項第1款、第2項、第53條、第51條第5款，裁定如主文。
中　　華　　民　　國　　110 　年　　10　　月　　5 　　日
                  刑事第二十一庭審判長法　官  林怡秀
                                      法　官  劉元斐
                                      法　官  胡宜如
以上正本證明與原本無異。
如不服本裁定，應於收受送達後五日內向本院提出抗告狀。
                                      書記官  駱麗君
中　　華　　民　　國　　110 　年　　10　　月　　6 　　日
附表：受刑人李筱筠定應執行刑案件一覽表
編號  1 2 3 罪名  毒品危害防制條例 毒品危害防制條例 毒品危害防制條例 宣告刑  有期徒刑4月 有期徒刑4月 有期徒刑4月 犯罪日期  106年11月5日 106年11月18日 106年7月25日凌晨1時5分為警採尿前回溯120小時內某時 偵查（自訴）機關年度案號  臺灣桃園地方檢察署106年度毒偵字第7112、7396號（聲請書附表漏載7396號） 同左 臺灣桃園地方檢察署106年度毒偵字第4738號  最後 事實審 法院 臺灣桃園地方法院 同左 臺灣桃園地方法院  案號 107年度審原簡字第32號 同左 107年度審原簡字第15號  判決 日期 107年6月5日 同左 107年5月21日 確定 判決 法院 臺灣桃園地方法院 同左 臺灣桃園地方法院  案號 107年度審原簡字第32號 同左 107年度審原簡字第15號  確定 日期 107年7月2日 同左 107年7月16日 備註  臺灣桃園地方檢察署107年度執字第10867號 臺灣桃園地方檢察署107年度執字第10867號 臺灣桃園地方檢察署107年度執字第11184號   編號1至4所示之罪經臺灣桃園地方法院以108年度聲字第501號裁定應執行有期徒刑10月   

編號  4 5 以下空白 罪名  毒品危害防制條例 毒品危害防制條例  宣告刑  有期徒刑4月 有期徒刑2年  犯罪日期  107年4月19日 107年4月20日  偵查（自訴）機關年度案號  臺灣桃園地方檢察署107年度毒偵字第2777號 臺灣桃園地方檢察署107年度偵字第13354、13355、19238號（聲請書附表漏載13355、19238號）   最後 事實審 法院 臺灣桃園地方法院 臺灣高等法院   案號 107年度審原易字第190號 110年度原上訴字第2號   判決 日期 107年12月13日 110年4月20日  確定 判決 法院 臺灣桃園地方法院 臺灣高等法院   案號 107年度審原易字第190號 110年度原上訴字第2號   確定 日期 108年1月7日 110年5月19日  備註  臺灣桃園地方檢察署108年度執字第1916號 編號1至4所示之罪經臺灣桃園地方法院以108年度聲字第501號裁定其應執行有期徒刑10月 臺灣桃園地方檢察署110年度執字第7813號